ja: デコーダーインターフェース／ソケットタイプ: 21ピン MTC; DCCサウンド搭載; DCC対応 (デコーダー内蔵); DCCレディ (ソケット); ハードワイヤード; NEM 6ピン; NEM 8ピン; NMRA 9ピン JST; Next18; なし (DC のみ); PluX16; PluX22; その他
zh-TW: 解碼器介面/插座類型: 21 針 MTC; 具備 DCC 音效; 具備 DCC (已安裝解碼器); 支援 DCC (插座); 硬接線; NEM 6 針; NEM 8 針; NMRA 9 針 JST; Next18; 無 (僅限 DC); PluX16; PluX22; 其他
sk-SK: Rozhranie dekodéra/typ konektora: 21-kolíkový MTC; Vybavené zvukom DCC; Vybavené DCC (nainštalovaný dekodér); Pripravené na DCC (pätica); Pevne zapojené; NEM 6-kolíkový; NEM 8-kolíkový; NMRA 9-kolíkový JST; Next18; Žiadny (len DC); PluX16; PluX22; Iné
fi: Dekooderin liitäntätyyppi: 21-nastainen MTC; DCC-äänivarustettu; DCC-varustettu (dekooderi asennettu); DCC-valmius (liitäntä); Kiinteästi johdotettu; NEM 6-nastainen; NEM 8-nastainen; NMRA 9-nastainen JST; Next18; Ei mikään (vain DC); PluX16; PluX22; Muu
vi: Giao diện/loại ổ cắm bộ giải mã: MTC 21 chân; Được lắp âm thanh DCC; Có DCC (lắp sẵn bộ giải mã); Hỗ trợ DCC (ổ cắm); Đấu nối cứng; NEM 6 chân; NEM 8 chân; NMRA JST 9 chân; Next18; Không (chỉ DC); PluX16; PluX22; Khác
th: อินเทอร์เฟซตัวถอดรหัส / ประเภทซ็อกเก็ต: MTC 21 พิน; ติดตั้งระบบเสียง DCC; ติดตั้ง DCC (ติดตั้งตัวถอดรหัสแล้ว); พร้อมสำหรับ DCC (ช่องเสียบ); เดินสายตรง; NEM 6 พิน; NEM 8 พิน; NMRA JST 9 พิน; Next18; ไม่มี (DC เท่านั้น); PluX16; PluX22; อื่นๆ
ru: Тип интерфейса или разъема декодера: 21-контактный MTC; Установлен DCC-декодер со звуком; С поддержкой DCC (декодер установлен); Готов к DCC (разъем); Напрямую (припаян); 6-контактный NEM; 8-контактный NEM; 9-контактный NMRA JST; Next18; Нет (только постоянный ток / DC); PluX16; PluX22; Другое
sv: Avkodargränssnitt / uttagstyp: 21-stifts MTC; DCC-ljudutrustad; DCC-utrustad (dekoder installerad); DCC-förberedd (uttag); Hårdkopplad; NEM 6-stifts; NEM 8-stifts; NMRA 9-stifts JST; Next18; Ingen (endast DC); PluX16; PluX22; Övrigt
bg-BG: Тип интерфейс/гнездо на декодера: 21-пинов MTC; Оборудван с DCC звук; Оборудван с DCC (с инсталиран декодер); Готов за DCC (гнездо); Директно свързан; NEM 6-пинов; NEM 8-пинов; NMRA 9-пинов JST; Next18; Няма (само за постоянен ток); PluX16; PluX22; Друго
lt-LT: Dekoderio sąsajos / lizdo tipas: 21 kontakto MTC; Su DCC garsu; Su DCC (įdiegtas dekoderis); Paruošta DCC (lizdas); Prijungtas laidais; NEM, 6 kontaktų; NEM, 8 kontaktų; NMRA, 9 kontaktų JST; Next18; Nėra (tik DC); PluX16; PluX22; Kita
da: Dekoderens grænseflade/stiktype: 21-bens MTC; Udstyret med DCC-lyd; DCC-udstyret (dekoder installeret); DCC-klar (stik); Fast fortrådet; NEM 6-bens; NEM 8-bens; NMRA 9-bens JST; Next18; Ingen (kun DC); PluX16; PluX22; Andet
fr: Type d’interface ou de prise du décodeur: MTC 21 broches; Équipé DCC avec son; Équipé DCC (décodeur installé); Compatible DCC (prise); Câblé; NEM 6 broches; NEM 8 broches; NMRA JST 9 broches; Next18; Aucun (CC uniquement); PluX16; PluX22; Autre
ro-RO: Interfață decodor/tip soclu: 21 pini MTC; DCC sunet echipat; DCC echipat (decodor instalat); Pregătit pentru DCC (mufă); Cablaj fix; NEM 6 pini; NEM 8 pini; NMRA 9 pini JST; Next18; Niciunul (doar CC); PluX16; PluX22; Altele
es: Tipo de interfaz/zócalo del decodificador: MTC de 21 pines; Sonido DCC integrado; Equipado con DCC (decodificador instalado); Listo para DCC (zócalo); Cableado; NEM de 6 pines; NEM de 8 pines; NMRA JST de 9 pines; Next18; Ninguno (solo CC); PluX16; PluX22; Otro
cs: Rozhraní dekodéru / typ patice: 21pinový MTC; Vybaveno zvukem DCC; Vybaveno DCC (nainstalovaný dekodér); Připraveno pro DCC (patice); Pevně zapojený; 6pinový NEM; 8pinový NEM; 9pinový NMRA JST; Next18; Žádný (pouze DC); PluX16; PluX22; Jiné
tr: Dekoder arayüzü/soket tipi: 21 pimli MTC; DCC ses donanımlı; DCC donanımlı (dekoder kurulu); DCC hazır (soket); Sabit kablolu; NEM 6 pimli; NEM 8 pimli; NMRA 9 pimli JST; Next18; Yok (yalnızca DC); PluX16; PluX22; Diğer
hu: Dekóder interfész / foglalat típusa: 21 tűs MTC; DCC hanggal felszerelt; DCC-vel felszerelt (dekóder telepítve); DCC-re kész (foglalat); Beépített vezetékes; NEM 6 tűs; NEM 8 tűs; NMRA 9 tűs JST; Next18; Nincs (csak DC); PluX16; PluX22; Egyéb
zh-CN: 解码器接口/插座类型: 21 针 MTC; 配备 DCC 音效; 配备 DCC（已安装解码器）; 兼容 DCC（插座）; 硬连线; NEM 6 针; NEM 8 针; NMRA 9 针 JST; Next18; 无（仅限 DC）; PluX16; PluX22; 其他
hr-HR: Vrsta sučelja/utičnice dekodera: 21-pin MTC; Opremljeno DCC zvukom; Opremljeno DCC-om (ugrađen dekoder); Spremno za DCC (utičnica); Ožičeno; NEM 6-pinski; NEM 8-pinski; NMRA 9-pinski JST; Next18; Nijedan (samo DC); PluX16; PluX22; Ostalo
pt-BR: Interface do decodificador/tipo de soquete: MTC de 21 pinos; Som DCC adaptado; Adaptado para DCC (decodificador instalado); Pronto para DCC (soquete); Com fio direto; NEM de 6 pinos; NEM de 8 pinos; NMRA JST de 9 pinos; Next18; Nenhum (apenas DC); PluX16; PluX22; Outro
pt-PT: Interface do descodificador/tipo de tomada: MTC de 21 pinos; Equipado com som DCC; Equipado com DCC (descodificador instalado); Preparado para DCC (encaixe); Cablado; NEM de 6 pinos; NEM de 8 pinos; NMRA JST de 9 pinos; Next18; Nenhum (apenas DC); PluX16; PluX22; Outro
nb: Dekodergrensesnitt/stikkontakttype: 21-pins MTC; DCC-lyd montert; DCC-montert (dekoder installert); DCC-klar (kontakt); Fastkablet; NEM 6-pins; NEM 8-pins; NMRA 9-pins JST; Next18; Ingen (kun DC); PluX16; PluX22; Annet
de: Decoder-Schnittstellen-/Sockeltyp: 21-polig MTC; Mit DCC-Sound-Ausstattung; Mit DCC-Ausstattung (Decoder vorinstalliert); DCC-fähig (Schnittstelle); Festverkabelt; NEM 6-polig; NEM 8-polig; NMRA 9-polig JST; Next18; Keine (nur DC); PluX16; PluX22; Sonstige
sl-SI: Vrsta vmesnika/vtičnice dekoderja: 21-pinski MTC; Vgrajen zvok DCC; Vgrajen DCC (nameščen dekoder); Pripravljen na DCC (vtičnica); Ožičen; 6-pinski NEM; 8-pinski NEM; 9-pinski NMRA JST; Next18; Brez (samo DC); PluX16; PluX22; Drugo
ko: 디코더 인터페이스/소켓 유형: 21핀 MTC; DCC 사운드 장착; DCC 장착(디코더 설치됨); DCC 지원(소켓); 하드와이어드; NEM 6핀; NEM 8핀; NMRA 9핀 JST; Next18; 없음(DC 전용); PluX16; PluX22; 기타
nl: Decoderinterface / aansluiting type: 21-pins MTC; DCC sound fitted; DCC-fitted (decoder geïnstalleerd); DCC-ready (aansluiting); Vastbedraad; NEM 6-pins; NEM 8-pins; NMRA 9-pins JST; Next18; Geen (alleen DC); PluX16; PluX22; Overige
pl: Interfejs/typ gniazda dekodera: 21-pin MTC; Wbudowany dźwięk DCC; Wbudowany DCC (dekoder zainstalowany); Gotowy na DCC (gniazdo); Połączenie stałe (lutowane); NEM 6-pin; NEM 8-pin; NMRA 9-pin JST; Next18; Brak (tylko prąd stały); PluX16; PluX22; Inne
el: Διεπαφή αποκωδικοποιητή / τύπος υποδοχής: 21-pin MTC; Με ήχο DCC; Με DCC (εγκατεστημένος αποκωδικοποιητής); Έτοιμο για DCC (υποδοχή); Ενσύρματο; NEM 6-pin; NEM 8-pin; NMRA 9-pin JST; Next18; Κανένα (μόνο DC); PluX16; PluX22; Άλλο
it: Interfaccia decodificatore / tipo di socket: MTC 21 pin; Con DCC sonoro; Con DCC (decoder installato); Predisposto per DCC (presa); Cablato; NEM 6 pin; NEM 8 pin; JST NMRA 9 pin; Next18; Nessuna (solo DC); PluX16; PluX22; Altra
en: Decoder interface / socket type: 21-pin MTC; DCC sound fitted; DCC-fitted (decoder installed); DCC-ready (socket); Hardwired; NEM 6-pin; NEM 8-pin; NMRA 9-pin JST; Next18; None (DC only); PluX16; PluX22; Other